最高法院刑事判決　　　　　　　　　　　　　　　八十八年度台上字第六二一六號
　　上　訴　人　甲○○
　　選任辯護人　林重仁律師
右上訴人因恐嚇取財案件，不服台灣高等法院台南分院中華民國八十六年五月二十一
日第二審更審判決 (八十五年度上更(二)字第四三七號，起訴案號：台灣雲林地方法院
檢察署八十二年度偵字第四二一九號) ，提起上訴，本院判決如左：
    主  文
上訴駁回。
    理  由
按刑事訴訟法第三百七十七條規定：上訴於第三審法院，非以判決違背法令為理由，
不得為之。是提起第三審上訴，應以原判決違背法令為理由，係屬法定要件，且必須
依據卷內資料為具體之指摘，並足據以辨認原判決已具備違背法令之形式，始屬相當
。本件原判決撤銷第一審判決，認上訴人甲○○犯恐嚇取財未遂、詐欺取財未遂罪，
依想像競合犯之規定，從一重論處上訴人意圖為自己不法之所有，以恐嚇使人將本人
之物交付未遂罪刑。係依憑王境洋、廖昭卿、沈石勇於警訊、偵查中之供述，證人林
國華於原審及偵查中之證言，被害人廖泉裕之指訴，上訴人於偵查中及其於錄影帶中
之陳述，扣案錄影帶及卷附贓物認領保管收據、照片、錄影帶譯文等證據資料，為綜
合論斷，已敘述其所憑之證據及認定之理由。並說明扣案錄影帶經上訴人及王境洋、
廖昭卿、沈石勇於偵查中當庭觀看，確認係實際過程之錄影帶，上訴人於「英泉溢領
案是誰在包庇養奸」文件內容為被害人知悉後，再以存證信函通知王境洋返還該文件
，無非掩人耳目，不足為其有利之認定。而以上訴人否認犯罪之辯解，認係卸責之詞
，不足採信，詳敘理由予以指駁。從形式上觀察，原判決並無違背法令之情形存在。
上訴意旨略以：本件係廖泉裕等人有計畫的與上訴人接觸並錄影為證，是十足的陷阱
，原判決誤將助選酬勞的談判視為恐嚇取財，誤認上訴人假藉林國華名義詐騙，均與
事實不符，且扣案之錄影帶業經修剪，原審捨直接證據而引用廖昭卿等人栽贓誣陷之
偽證，對上訴人有利之證據不予採信，違背證據法則，有調查未盡、判決不適用法則
、理由矛盾等違法云云。惟取捨證據與認定事實，係事實審法院職權之行使，其對證
據證明力所為之判斷，苟係基於吾人日常生活之經驗，而未違背客觀上應認為確實之
定則，又已敘述其何以為此一判斷之理由者，即不能任意指為違法。而經驗法則或論
理法則乃客觀存在之法則，並非當事人主觀之推測。查原判決就其如何綜合上開證據
資料，判斷上訴人有前揭犯行之心證理由，已闡述明晰；對上訴人所持之辯解，亦已
引據卷證詳加指駁，並無違背證據法則、理由矛盾或應調查之證據未予調查之情形。
上訴意旨，對卷內證據資料持與原判決相異之評價，專憑己見，對原審採證認事職權
之依法行使，任意指摘，難認係適法之第三審上訴理由。其上訴違背法律上之程式，
應予駁回。又本件雖係刑事訴訟法第三百七十六條第六款所列之案件，惟於修正刑事
訴訟法施行前，原得上訴於第三審法院，且已繫屬於法院，依刑事訴訟法施行法第五
條第一項規定，仍應依施行前之法定程序終結之，附此敘明。
據上論結，應依刑事訴訟法第三百九十五條前段，判決如主文。
中      華      民      國    八十八    年     十一     月      四      日
                              最高法院刑事第四庭
                                  審判長法官  黃  劍  青
                                        法官  劉  敬  一
                                        法官  林  增  福
                                        法官  邵  燕  玲
                                        法官  張  清  埤
      右正本證明與原本無異
                                              書  記  官
中      華      民      國    八十八    年     十一     月     九       日
